【裁判字號】    92,易,39
【裁判日期】    920312
【裁判案由】    台灣地區與大陸地區人民關係條例
【裁判全文】
臺灣宜蘭地方法院刑事判決                            九十二年度易字第三九號
    公  訴  人  臺灣宜蘭地方法院檢察署檢察官
    被      告  甲○○  女  四.
右列被告因違反臺灣地區與大陸地區人民關係條例案件，經檢察官提起公訴（九十一
年度偵字第三一七八號），本院判決如左：
    主  文
甲○○連續違反不得僱用大陸地區人民在臺灣地區從事未經許可之工作之規定，處有
期徒刑月，如易科罰金，以佰元折算壹日。
    事  實
一、甲○○係宜蘭縣員山鄉○○路一一○號「我家檳榔攤」負責人，明知不得僱用大
    陸地區人民在臺灣地區從事未經許可之工作，竟基於概括犯意，自民國九十一年
    九月二十日起，約定以每三小時為一檯，每檯薪資新臺幣（下同）三百元之代價
    ，連續僱用以探親名義來臺之大陸地區女子吳麗金、沈滿芬在上開檳榔攤附設Ｋ
    ＴＶ從事未經許可之坐檯陪酒工作，嗣於同年十月九日下午五時許，吳麗金、沈
    滿芬和吳惠文、李興珍在上址陪同客人廖國政、陳正杰、簡家俊、游文騫喝酒、
    唱歌之際，為警當場查獲，始查知上情。
二、案經宜蘭縣警察局宜蘭分局報請臺灣宜蘭地方法院檢察署檢察官偵查起訴。
    理  由
一、訊據被告甲○○矢口否認有僱用大陸地區人民吳麗金、沈滿芬在上開檳榔攤從事
    坐檯陪酒之工作，並辯稱：伊剛開始營業一個月，當天係吳惠文自己帶客人到那
    裡，李興珍、吳麗金都是他們自己去聯絡，沈滿芬則是和先生吵架而暫時住在伊
    那邊云云。然查：
  (一)沈滿芬、吳麗金均係大陸地區人民，並均以探親名義來臺，業有沈滿芬之大陸地
    區人民進入臺灣地區旅行證申請書、出入境紀錄，及吳麗金之中華民國臺灣地區
    旅行證、出境登記表等影本附卷可稽。且證人即大陸地區女子沈滿芬於警訊時自
    陳：伊的花名是「小芬」，伊認識紫蝶（吳惠文）、婉玲（李興珍），伊不認識
    現場四名男客與吳麗金，伊認識江姐（甲○○），所以在該處上班，甲○○是負
    責人，他們陪客人坐檯，每小時算一節，每節三百元，櫃費歸伊所有，江姐未抽
    成，亦無底薪，伊是從九十一年九月二十日開始在該處上班，店裡有提供免費的
    伙食及住處等語（參見九十一年十月九日警訊筆錄）；證人即大陸地區女子吳麗
    金於警訊時亦自陳：伊是九十一年十月開始上班，當日該店打電話給伊，說有客
    人，叫伊去上班，沒有固定薪資，如果有客人叫伊，伊就上班，三小時為一檯，
    一檯三百元歸伊所有等語（參見九十一年十月九日警訊筆錄）；證人吳惠文於警
    訊時證稱：伊工資是每節共三百元，每節約三小時，伊是在查獲當天下午四時三
    十分許到上開檳榔攤，是甲○○打電話通知伊去上班等語（參見九十一年十月九
    日警訊筆錄）。
  (二)證人即在場客人簡家俊於偵訊時證稱：當天下午三時許到檳榔攤，有四位小姐自
    己進來，一進去包廂時老闆甲○○就說小姐一人一節三百元，一節三百元，包廂
    、酒錢另外計等語（參見九十一年十二月十七日偵訊筆錄）；證人游文騫於偵訊
    時證稱：當天下午三時許進去，有四位小姐自己進來，一進去包廂時老闆甲○○
    就說小姐一人一節三百元，一節是三個小時，包廂是三個小時一千元，小菜、酒
    錢另計，唱歌一首投幣二十元等語（參見前揭偵訊筆錄）；證人廖國政於偵訊時
    證稱：當天下午三時許進去，有小姐自己進來，她們陪我們喝酒唱歌等語（參見
    前揭偵訊筆錄）；證人陳正杰於偵訊時證稱：在ＫＴＶ時是四位小姐自己進來，
  伊本來不認識這些小姐等語（參見前揭偵訊筆錄）。依證人簡家俊、游文騫、廖
    國政之證述，足證證人簡家俊、游文騫、廖國政、陳正杰等四人至上址消費時，
    被告甲○○即表明收費標準並召吳麗金、沈滿芬、李興珍、吳惠文四人前來坐檯
    。佐以前揭證人吳麗金、沈滿芬、李興珍、吳惠文於警訊中之證述，顯見被告確
    係僱用大陸地區女子吳麗金、沈滿芬擔任陪酒及伴唱之工作。雖證人吳麗金於偵
    訊時翻異前詞，改稱：伊沒有去該店上班，是伊先生的朋友「阿勝」打電話叫伊
    去，在包廂內沒做什麼，甲○○也沒有給伊錢云云，顯係迴護被告之詞，不足採
    信。
  (三)另現場查獲之收費單據一紙，其上除記載客人簡家俊等人消費明細外，並載明「
    真、蝶、玲、芬、娟」等字樣，如被告並未僱用吳滿芬等四名女子在上址，何需
    在記帳單據上載明坐檯小姐藝名之簡稱。此外，復有宜蘭縣警察局臨檢紀錄表一
    紙附卷可參。綜上所陳，被告所辯顯係卸責之詞，不足採信，其犯行堪以認定，
    應依法論科。
二、按臺灣地區與大陸地區人民關係條例十五條第四款規定，不得僱用大陸地區人民
    從事未經許可之工作，被告違反上開規定僱用大陸地區女子吳麗金、沈滿芬工作
    ，所為係犯上開條例第八十三條第一項之罪。被告先後僱用大陸地區女子吳麗金
    、沈滿芬二人，時間緊接，方法相同，觸犯犯罪構成要件相同之罪，顯係基於概
    括犯意為之，應依刑法第五十六條連續犯之規定，論以一罪，並加重其刑。爰審
    酌被告犯罪之動機、目的、手段、犯罪所生之損害、犯罪後態度及僱用時間之長
    短等一切情狀，量處如主文所示之刑，並諭知易科罰金之折算標準，以示懲儆。
據上論斷，應依刑事訴訟法第二百九十九條第一項前段，臺灣地區與大陸地區人民關
係條例第八十三條第一項、第十五條第四款，刑法第十一條前段、第五十六條、第四
十一條第一項前段，罰金罰鍰提高標準條例第二條判決如主文。
本案經檢察官賴慶祥到庭執行職務
中      華      民      國    九十二    年      三      月     十二     日
                                  臺灣宜蘭地方法院刑事第二庭
                                        審判長法  官  黃  永  勝
                                              法  官  郭  顏  毓
                                              法  官  辜  漢  忠
右正本證明與原本無異。
如不服本判決，應於判決送達後十日內，向本院提出上訴狀。（應附繕本）
                                              書記官  林  秀  麗
中      華      民      國    九十二    年      三      月     十三     日
附錄本案論罪科刑法條全文：
台灣地區與大陸地區人民關係條例第十五條第四款：
左列行為不得為之：
四 僱用或留用大陸地區人民在臺灣地區從事未經許可或許可範圍不符之工作。
臺灣地區與大陸地區人民關係條例第八十三條第一項：
違反第十五條第四款或第五款規定者，處二年下有期徒刑、拘役或科或併科新臺幣
三十萬元以下罰金。


司法院資訊處製作；財團法人民間司法改革基金會備份。
